臺灣臺北地方法院民事判決
110年度勞訴字第367號
原      告  邱明洲  

            許文全  

            連永東  

            詹前仁  
            謝聰志  
            蔡坤明  
            何政蔚  

前七人共同
訴訟代理人  邱靖棠律師
            程居威律師
            李佑均律師
被      告  台灣電力股份有限公司

法定代理人  楊偉甫  
訴訟代理人  邱寶弘律師
上列當事人間給付退休金差額事件，本院於民國111年1月4日言
詞辯論終結，判決如下：
    主  文
一、被告應給付原告如附表「應補發金額」欄所示之金額，及自
    如附表「利息起算日」欄所示之日起至清償日止，按週年利
    率百分之五計算之利息。
二、訴訟費用由被告負擔。
三、本判決第一項得假執行；惟如被告各以附表「應補發金額」
    欄所示之金額為原告預供擔保，得免為假執行。
    事實及理由
一、原告主張：原告等分別自附表「工作年資起算日期」欄之日
    起受僱於被告，迄今均尚未退休。原告等於108年12月間分
    別與被告協議，依據勞工退休金條例（下稱勞退條例）第11
    條第3項規定結清勞退舊制年資，並均以109年7月1日為約定
    結清舊制年資之日，及簽立台灣電力公司年資結清協議書（
    下稱系爭協議書)。原告受僱被告期間，被告係採全天候24
    小時，按日班、小夜班及大夜班計三班制輪流作業，日班為
    上午8時至下午4時，小夜班為下午4時至深夜12時，大夜班
    為深夜12時至翌日上午8時，服勤時間存有不同。又原告等
    人係依不同班別提供勞務時，被告均按原告等人值大、小夜
    班而發給夜點費（下稱系爭夜點費），而系爭夜點費係由實
    際到班輪值大、小夜班之人員領取，若有調職代班或請假，
    則歸代班人員領取，顯與勞工提供勞務行為間有對價關係，
    且為原告等於固定常態工作中可得支領之給與，屬經常性給
    付，應為平均工資之一部，詎被告於結清原告等之勞退舊制
    年資退休金時，均未將系爭夜點費納入平均工資據以計算退
    休金，而短少給付原告等退休金，是被告應依勞退條例第11
    條第3項、勞動基準法（下稱勞基法）第84條之2、第55條、
    經濟部所屬事業人員退休撫卹及資遣辦法（下稱退休撫卹辦
    法）第6條、臺灣省工廠工人退休規則（下稱退休規則）第9
    條第1項、第10條第1項第1款等規定給付原告等短少之退休
    金差額。並聲明如主文。
二、被告則以：
　㈠退休金係以平均工資為計算基礎，而平均工資之定義，系爭
    退撫辦法及「經濟部所屬事業人員退休撫卹及資遣辦法作業
    手冊（下稱退撫辦法作業手冊）」規定明確，包含單一薪給
    、延長工作時間工資（超時工作報酬、加班費）及如經濟部
    核定准併入平均工資計算之經常性給與，但未包含夜點費，
    台電公司乃公營事業，退休金核給事宜，係依國營事業管理
    法第14條、33條暨行政院核定、自64年適用迄今之退休辦法
    辦理，不應適用勞基法處理。
　㈡勞基法第2條第3款規定之工資，應同時符合勞務對價性及「
    經常性給與」要件。至於何種給付始構成勞務之對價，應以
    給付之性質為出發點，探究該給付與勞務之提出是否處於同
    時履行抗辯之關係。本件倘雇主不給付夜點費（每次250或4
    00元），員工不得拒絕值班，兩者間並非處於同時履行關係
    ，故欠缺勞務對價性。改制前勞委會於101年11月12日以勞
    動2字第1010084893號函略以：倘雇主為改善勞工之生活而
    給付之非經常性給與；或縱為經常性給付，惟其給付係為雇
    主單方之目的，具有勉勵、恩惠性質之給與，仍非屬勞工工
    作之對價，允不認屬工資。
　㈢被告公司與電力工會，前已就適用勞退新制僱用人員舊制年
    資結清等事宜召開會議，並達成初步共識，即值班人員夜點
    費不納入結清之平均工資計算，電力工會復於108年11月26
    日召開之常務理事會會務報告事項中就舊制結清案載明「4.
    平均工資內涵（加班費、特休未休工資、）依現行規定辦理
    比照屆退制度，非屬行政院核定列入平均工資之給與項目者
    （如夜點費），不予採計」。其後，被告公司與電力工會及
    其各分會，於108年12月3日召開「選擇適用勞退新制之僱用
    人員舊制年資結清注意事項」說明會，會中說明「平均工資
    之計算悉依據『經濟部所屬事業機構列入計算平均工資之給
    與項目表』之規定辦理，故夜點費未列入計算平均工資之給
    與項目」，被告於108年12月16日以網路公告上揭相關資訊
    。準此，既由工會參與介入勞資協商，較諸個別勞工而言，
    工會之勞動團結權，於勞動條件及福利給付等事項更具談判
    能力，而替「工會成員」爭取更為有利之條件，因此，隸屬
    工會之個別勞工必須接受協議拘束，此與民法關於自然人參
    與社團，應受社團意思拘束之法理相同，蓋一旦勞工選擇加
    入工會，享受勞動團結權之談判優勢，即不應容許隸屬工會
    之勞工，於享受勞資談判成果有利部分之餘，然後再以「個
    別」勞工權益受損為由，訴請勞動基準法之規定保護，倘若
    如此詮釋，猶如鼓勵工會與個別勞工之立場出爾反爾，必然
    扼殺雇主參與勞資協商之意願，而本案爭議既經電力工會參
    與，自應作為本案判斷之重要依據。又原告於108年12月21
    日簽署「台灣電力公司年資結清意願調查表」，復於同年12
    月25日出於自由意志與被告簽訂系爭協議書，其中第2條約
    定，平均工資之計算悉依據「經濟部所屬事業機構列入計算
    平均工資之給與項目表」，即非表列之給與，自不得列入平
    均工資，但原告於結清、領款後，罔顧上述協議書，竟主張
    夜點費應列入平均工資，應補發結清金額，違法悖約至灼。
　㈣被告果貿然將夜點費納入退休金計算，除違反依法行政原則
    外，將衍生其他公部門所屬夜勤人員要求援引，尤有甚者，
    任職期間應提撥健保費、保險費甚或退休準備金將上調，造
    成國家財政嚴重負擔，讓原已困窘財政雪上加霜，此外，早
    年退休員工恐將請求追溯補發，徒增司法訟源，影響公共利
    益至鉅，原告恐有構成權利濫用。
　㈤夜點費不應計入退休平均工資，縱認應予計入，被告主張勞
    基法施行前年資及等同誤餐費（非加發部分）之退休金，均
    應扣除等語，資為抗辯。並聲明：1.原告之訴駁回。2.如受
    不利之判決，願供擔保免為假執行。
三、經查，原告主張渠等分別自附表「工作年資起算日期」欄之
    日起受僱於被告，任職被告公司轄下通霄電廠，係僱用人員
    。並依勞退條例第11條第3項規定於109年7月1日結清勞退舊
    制年資，並簽立系爭協議書。惟被告給付之舊制退休金未將
    上述「夜點費」納入退休金計算平均工資之基準。而原告如
    輪值夜班，被告均發給原告夜點費，發放方式為：初夜點心
    費250元（含一般初夜點心費75元及加發部分175元）及深夜
    點心費400元（含一般深夜點心費150元及加發部分250元）
    ，值班於20時至24時出勤滿2小時，公司得核予初夜點心費
    ，於0時至6時出勤滿2小時得核予深夜點心費，如連續工作
    同時初、深夜者，僅得報支深夜點心費一筆為限。深夜如有
    外勤則可支領外勤費250元，外勤費與一般深夜點心費150元
    可擇一領取。夜點費，是由實際到班輪值大、小夜班之人員
    領取。如未實際輪班或由他人代班，不得領取。業據提出原
    告等退休金核算說明表、台灣電力公司109年度3月至8月薪
    給資料、年資結清意願調查表、年資結清協議書、給付通知
    書（見本院卷第第85至136頁、第195至214頁）等件影本在
    卷為憑，且為兩造所不爭執，堪信為真實。
四、得心證之理由：
㈠系爭夜點費性質為工資：
⒈按工資，指勞工因工作而獲得之報酬，包括工資、薪金及按計
  時、計日、計月、計件以現金或實物等方式給與之獎金、津貼
  及其他任何名義之經常性給與均屬之，勞基法第2條第3款定有
  明文。故所謂工資，應屬「勞務之對價」及「經常性之給與」
  ，至於其給付名稱為何，則非所問（最高法院92年度台上字第
  2108號判決意旨參照），則系爭夜點費是否屬於工資，自應依
  一般社會交易之健全觀念，判斷是否具備勞工因提供勞務而由
  雇主獲致對價之「勞務對價性」要件，及有無於固定常態工作
  中可取得、具有制度上經常性之「經常性給與」要件為準。
⒉經查，原告任職期間勞務給付乃須按被告排班，從事24小時3班
  固定輪值之工作。又被告係依原告實際輪值小夜班、大夜班時
  段及次數發給系爭夜點費，自92年1月1日起初夜點心費每次25
  0元、深夜點心費每次400元，夜點費每人每日金額相同，不因
  作業種類、年資、職級而有差異，足見原告於受僱期間須輪班
  工作，則其輪值夜班已成為常態性之工作型態，與一般公司行
  號為應付臨時性之業務需求偶而為之者有間，且其只要輪值夜
  班，即可獲得固定數額之系爭夜點費，是系爭夜點費乃係原告
  從事常態性夜間輪值工作所可取得之給與，制度上具有經常性
  。又被告雖未區分員工薪資高低、工作內容及職級等之不同，
  統一發給相同金額之系爭夜點費，惟系爭夜點費既為實際輪值
  夜班之勞工所得領取，且被告係依原告實際輪值夜班之次數多
  寡為計算夜點費之基準，與原告提供勞務間有密切關連性。另
  工作時間及場所等均為工作環境之一部分，係與勞務提出密切
  相關之工作條件，而3班輪值、於夜間工作之生活方式因與常
  人相反，不利於勞工之生活及健康，是被告基於事業性質有24
  小時僱用勞工之需求，就此類3班輪值且須於夜間工作之勞工
  ，與日間工作之勞工就相同內容工作，給予不同工資待遇，乃
  屬合理，無違勞基法關於薪資平等原則之規定，均足見系爭夜
  點費係被告對於因環境、時間之特殊工作條件而對勞工所增加
  之給付，本質上應屬輪值夜班時段之勞務對價。是以，系爭夜
  點費已成為兩造間因應特定工作條件，在制度上形成輪值勞工
  在固定常態工作中於一般情形下提供勞務即可經常性取得之對
  價，符合「勞務對價性」及「經常性給與」之要件。則原告主
  張其等領取系爭夜點費為其等於該時段工作所獲得之常態性報
  酬，具有勞務對價性，應認屬工資等語尚屬有據。
⒊被告雖引用國營事業管理法第14條、第33條規定，抗辯夜點費
  不應列入平均工資云云；惟國營事業管理法第14條、第33條固
  規定「國營事業應撙節開支，其人員待遇及福利，應由行政院
  規定標準，不得為標準以外之開支。」、「國營事業人員之進
  用、考核、退休、撫卹、資遣及其他人事管理事項，除法律另
  有規定外，由國營事業主管機關擬訂辦法，報請行政院核定。
  」，然上開條文並未將夜點費明示排除於工資之外，僅在宣示
  被告等國營事業應依行政院所定相關規定作為給付員工工作報
  酬之準據。又被告辯稱退撫辦法作業手冊於對於平均工資之定
  義，明確規定包含單一薪給、延長工作時間工資（超時工作報
  酬、加班費）及如經濟部核定准併入平均工資計算之經常性給
  與，但未包含夜點費云云；然勞基法係國家為實現憲法保護勞
  工之基本國策所制定之法律，其所定勞動條件為最低標準，此
  觀該法第1條規定即明，故於勞基法公布施行後，各國營事業
  單位固得依其事業性質及勞動態樣與勞工另行訂定勞動條件，
  然所約定之勞動條件仍不得低於勞基法所定之最低標準。則行
  政院所規定關於國營事業所屬人員之待遇及福利標準、退撫辦
  法作業手冊均不得低於勞基法所定勞動條件，且若有所牴觸時
  ，自應依勞基法規定為之。是夜點費確屬工資之性質，業經本
  院認定如前，被告前開抗辯自屬無據。縱被告再以經濟部函釋
  重申夜點費係屬體恤、慰勞及鼓勵員工性質，不得列入平均工
  資云云；惟夜點費是否屬於工資之一部分，本屬法院應依職權
  個案判斷之事項，行政機關之解釋，並無拘束法院之效力，故
  被告援引之相關函釋，自均無從採為對其有利之認定。
⒋另被告抗辯原告等與被告簽訂系爭協議書，依系爭協議書第2條
  約款，系爭夜點費不在計算舊制年資退休金「平均工資」範圍
  內，渠等不得再起訴請求將系爭夜點費納入「平均工資」據以
  計算所結清之舊制年資退休金等語。查，兩造於108年12月間
  簽訂系爭協議書，其中第2條均約定：「結清舊制之年資採計
  、基數計算方式，悉依據系爭退撫辦法及勞基法等相關規定辦
  理。平均工資之計算悉依據行政院82年12月15日台82經44010
  號函核定『經濟部所屬事業機構列入計算平均工資之給與項目
  表』之規定辦理…」，足見年資結清協議亦依據勞基法相關規定
  辦理。而勞基法公布施行後，被告固得依其事業性質及勞動態
  樣與勞工另行訂定勞動條件，然所約定之勞動條件仍不得低於
  勞基法所定之最低標準。是以，兩造系爭協議書即不得低於勞
  基法所定勞動條件，且若有所牴觸時，自應以勞基法規定為據
  ，始符合規範之意旨。而夜點費應屬勞基法規定之工資，業經
  本院認定如前，被告於給付原告等結清年資之舊制年資退休金
  時，既未將夜點費納入平均工資計算，有違反勞基法規定，自
  亦應依勞基法規定標準，補給原告等結清舊制年資退休金之差
  額退休金，故被告此部分抗辯，洵屬無據。再按勞工退休制度
  之立法，勞基法第55條規定雇主負擔給付勞工退休金，係作為
  照顧勞工生活方式之一種，亦有助於保障勞工權益，加強勞雇
  關係，促進整體社會安全與經濟發展，因此限制雇主自主決定
  契約內容及自由使用、處分其財產之權利，係國家為貫徹保護
  勞工之目的，並衡酌政府財政能力、強化受領勞工勞力給付之
  雇主對勞工之照顧義務。該法又規定雇主違反前開強制規定者
  ，分別科處罰金或罰鍰，係為監督雇主履行其給付勞工退休金
  之義務，以達成保障勞工退休後生存安養之目的，衡諸立法之
  時空條件、勞資關係及其干涉法益之性質與影響程度等因素，
  國家採取財產刑罰作為強制手段，尚有其必要，與憲法保障契
  約自由及人民財產權意旨，並無違背，此有司法院大法官會議
  釋字第578號解釋文揭示甚明。亦即，勞基法關於勞工勞動條
  件最低限度之保障，以及勞退條例對勞雇關係中私法契約自由
  與雇主財產權之干預限制，均屬國家立法以公權力介入勞雇間
  私法勞動關係，以輔助居於社會經濟弱勢地位勞工，勞動行政
  相關法令本植基於勞雇私法關係基礎之上，對其發生規範影響
  。準此，系爭夜點費是否屬於勞基法第2條第3款規定之工資的
  爭議，一方面雖係勞雇雙方間私法契約勞動條件內涵之私法爭
  議，另方面此私法爭議也須受勞基法規制影響，並牽動雇主應
  給付退休金範圍之界定。而勞基法第2條第3款明定工資範疇，
  此係法律之強制規定，夜點費是否屬於工資，應依上開規定判
  斷之，非雇主與其所屬員工得合意排除。是無論被告與其員工
  是否有「工資範疇不及系爭夜點費」之合意，亦不影響對系爭
  夜點費性質之判斷。故被告於計算原告等舊制年資退休金基數
  即月平均工資，仍應回歸勞基法關於平均工資之規定辦理，亦
  即，應依勞基法第2條規定認定其工資及平均工資，作為計算
  退休金基數之基礎。被告以兩造簽署系爭協議書，認原告等知
  悉且同意系爭夜點費不計入平均工資計算退休金，不足為其有
  利之認定。何況，將系爭夜點費排除平均工資之計算為被告及
  其上級機關之既定政策，並無任何談判妥協空間，性質上僅係
  公告或布達旨令，並非經由勞資商議而形成協議，原告等在簽
  署系爭協議書過程中無從反對或拒絕，縱反對亦無法改變被告
  既定政策，足見上開系爭協議書是被告一方預定用於同類契約
  之條款而訂定之契約，其第2條約定不將系爭夜點費列入平均
  工資計算之約定內容，已有使原告等拋棄法定之權利，已然顯
  失公平，難認有效。
⒌復以，被告抗辯原告在職領取夜點費，均未爭執夜點費之性質
  ，事隔多年始主張夜點費為工資，應計入退休計算，乃屬遲延
  行使權利，有失權效，亦有權利濫用之情形云云。按行使權利
  ，履行義務，應依誠實及信用方法，民法第148條第2項定有明
  文。此項規定，於任何權利之行使及義務之履行，均有其適用
  。權利人在相當期間內不行使其權利，如有特別情事，足使義
  務人正當信任權利人已不欲行使其權利，其嗣後再為主張，即
  應認有違誠信而權利失效。法院為判斷時，應斟酌權利之性質
  、法律行為之種類、當事人間之關係、社會經濟狀況及其他一
  切情事，以為認定之依據。又權利失效係基於誠信原則，與消
  滅時效制度無涉，要不因權利人之請求權尚未罹於時效而受影
  響。惟按權利失效係源於誠信原則，應以權利人不行使權利，
  確已達相當之期間，致義務人產生正當之信賴，信任權利人將
  不再行使其權利，並以此作為自己行為之基礎，對義務人之行
  為有應加以保護之情形，而依一般社會之通念，權利人如對之
  行使權利，有違誠信原則，始足當之。權利失效理論既係針對
  時效期間內，權利人不符誠信原則之前後矛盾行為規範上之不
  足，用以填補權利人長久不行使權利所生法秩序不安定之缺漏
  ，剝奪其權利之行使，故在適用上尤應慎重，以免造成時效制
  度之空洞化（最高法院102年台上字第1932號、103年度台上字
  第854號民事判決意旨參照）。經查，被告於原告在職期間均
  依法發給夜點費，原告並未受有未領取夜點費之權利損害，伊
  時，原告無從查知被告對於夜點費性質是否為工資之認定與渠
  等有所差異，原告應可期待被告依法核計退休金，惟至渠等10
  9年7月1日結清勞退舊制退休金時，始發現有夜點費應計入而
  未計入退休金計算數額之權利損害，自其發現至其提起本件訴
  訟僅有1年餘，原告權利行使時程，相較一般民事訴訟之權利
  糾紛開始至提起訴訟之期間，並無過久，客觀上，難認足使被
  告正當信任原告已不欲行使其權利之情形，依一般社會之通念
  ，權利人如對之行使權利，並無違誠信原則。又被告抗辯此類
  夜點費爭議訟源甚多、已經退休很久員工或其他即將退休的員
  工比附援引，將造成整體政府的財政困難，公共利益受有損害
  ，與原告所受少許利益相比，有濫用權利情形。然被告所指之
  公益乃建立在其違法不發給退休金之基礎上，無從主張予以保
  護，又被告與不特定多數人間存在夜點費有關給付退休金差額
  之潛在訴訟，乃係被告諸多不依法發與退休金之個別行為累積
  所造成，並非原告本件單一訴訟所致，則衡量原告本件權利之
  行使，尚非造成被告及國家社會所受重大損失原因，則難謂係
  以損害他人為主要目的而行使權利，要無權利濫用之情形。從
  而，被告抗辯遲延行使權利有失權效及權利濫用之情形，委無
  足採。
　㈡原告得請求被告補發之金額若干？
　⒈按勞基法於73年7月30日施行，同年8月1日生效，而依勞基法
    第84條之2：「勞工工作年資自受僱之日起算，適用本法前
    之工作年資，其資遣費及退休金給與標準，依其當時應適用
    之法令規定計算；當時無法令可資適用者，依各該事業單位
    自訂之規定或勞雇雙方之協商計算之。適用本法後之工作年
    資，其資遣費及退休金給與標準，依第17條及第55條規定計
    算」之規定，有關適用勞基法前之年資，自應依當時適用之
    法令規定計算，至於適用勞基法後之年資，則依同法第55條
    規定計算。次按「勞工退休金之給與標準如下：按其工作年
    資，每滿1年給與2個基數。但超過15年之工作年資，每滿1
    年給與1個基數，最高總數以45個基數為限」、「前項第1款
    退休金基數之標準，係指核准退休時1個月平均工資」，勞
    基法第55條第1項第1款、第2項分別定有明文。再按退休規
    則第9條第1款亦規定：「工人退休金之給與規定如左：依
    第5條規定自願退休之工人及依第6條規定命令退休之工人，
    工作年資滿15年者，應由工廠給與30個基數之退休金，工作
    年資超過15年者，每逾1年增給半個基數之退休金，其賸餘
    年資滿半年者以1年計算，未滿半年者不計。合計最高以35
    個基數為限」。另按「本條例施行前已適用勞動基準法之勞
    工，於本條例施行後，仍服務於同一事業單位而選擇適用本
    條例之退休金制度者，其適用本條例前之工作年資，應予保
    留。…第1項保留之工作年資，於勞動契約存續期間，勞雇雙
    方約定以不低於勞動基準法第55條及第84條之2規定之給與
    標準結清者，從其約定。」勞退條例第11條第1、3項亦有明
    文。
　⒉經查，系爭夜點費屬勞基法第2條第3款工資性質，已如前述
    ，則被告於原告結清舊制年資時發給之退休金，自應將之列
    入其等之平均工資計算，則原告依退休規則第9條第1款、勞
    基法第84條之2、第55條第1項第1款、勞退條例第11條第1、
    3項規定，請求被告公司給付各如附表「應補發金額」欄所
    示之舊制年資結清數額及「利息起算日」欄所示日期至清償
    日止之法定遲延利息，即屬有據。
　⒊另被告辯稱：縱認應予計入，被告主張勞基法施行前年資及
    等同誤餐費之退休金，均應扣除云云。惟按系爭夜點費具有
    「勞務對價性」及「經常性給與」之本質，屬於勞基法第2
    條第3款所謂工資，已如上述，且原告每月領取之夜點費，
    包括被告所指一般或加發之點心費在內，並非僅限於加發之
    點心費，被告每月發給原告初夜或深夜點心費，亦統稱為夜
    點費，並未區分點心費為一般或是加發，有原告提出上開薪
    給清單可佐，至於系爭夜點費之金額調整，乃被告依社會經
    濟情況而為之調整，並無從改變系爭夜點費為工資之性質。
    又按各機構人員退休金按其在勞基法施行前後之工作年資，
    分別依退休規則及勞基法之規定計算，為修正前退休撫卹辦
    法第6條所明定，且勞工因工作而獲得之報酬，不論雇主以
    現金或實物等方式給付，均屬勞基法第2條第3款或工廠法施
    行細則第4條所稱工資等情，同如前述，則原告自任職時起
    即依被告指揮從事固定、常態性之3班輪值工作，並依實際
    輪值而領取系爭夜點費，並非自勞基法施行後方開始領取，
    自應將原告於勞基法施行前之年資計算退休金。故被告抗辯
    應僅以「加發部分」為限列入平均工資計算退休金，及稱應
    僅就原告於勞基法施行後之工作年資列入退休金計算等語，
    均不足採信。
  ㈢末按勞工退休金之給付，雇主應於勞工退休之日起30日內給
    付之；給付有確定期限者，債務人自期限屆滿時起，負遲延
    責任；遲延之債務，以支付金錢為標的者，債權人得請求依
    法定利率計算之遲延利息；應付利息之債務，其利率未經約
    定，亦無法律可據者，週年利率為5％，勞基法第55條第3項
    前段及民法第229條第1項、第233條第1項前段、第203條分
    別定有明文。本件被告未將前揭原告退休前3個月平均夜點
    費及6個月平均夜點費計入平均工資計算退休金，並於附表
    「退休日期」欄所示日期起30日內給付，則被告自原告退休
    之日起30日之翌日起即屬遲延給付狀態，原告依上開規定請
    求被告應自如附表「利息起算日」欄所示之日起至清償日止
    ，按年息5％計算之遲延利息，洵屬有據。
五、綜上所述，原告依退休規則第9條第1款、勞基法第84條之2
    、第55條第1項第1款、勞退條例第11條第1、3項等規定，請
    求被告應給付原告各如附表「應補發金額」欄所示之金額，
    及各自附表「利息起算日」欄所示日期起至清償日止，按年
    息5%計算之利息，為有理由，應予准許。
六、本件為勞動事件，就勞工即原告勝訴部分，應依勞動事件法
    第44條第1項、第2項之規定，依職權宣告假執行，同時宣告
    被告公司得供擔保，而免為假執行，並酌定相當之金額。
七、本件事證已臻明確，兩造其餘之攻擊防禦方法及舉證，經本
    院審酌後，認均不足以影響本判決之結果，毋庸一一論列，
    併此敘明。
八、訴訟費用負擔之依據：民事訴訟法第78條。
中　　華　　民　　國　　111 　年　　1 　　月　　20　　日
                    勞動法庭    法　官　薛嘉珩
以上正本係照原本作成。
如對本判決上訴，須於判決送達後20日內向本院提出上訴狀。如委任律師提起上訴者，應一併繳納上訴審裁判費。
中　　華　　民　　國　　111 　年　　1 　　月　　20　　日
                                書記官  范國豪